臺灣桃園地方法院刑事判決
110年度訴字第1151號
公  訴  人  臺灣桃園地方檢察署檢察官   
被      告  朱愛群



            楊台明


上列被告因傷害等案件，經檢察官提起公訴（110年度偵字第131
8號），本院判決如下：
    主  文
一、甲○○犯傷害罪，處拘役肆拾日，如易科罰金，以新臺幣壹仟
    元折算壹日；又犯毀損罪，處拘役貳拾日，如易科罰金，以
    新臺幣壹仟元折算壹日。應執行拘役伍拾日，如易科罰金，
    以新臺幣壹仟元折算壹日。
二、丙○○犯傷害罪，處拘役貳拾日，如易科罰金，以新臺幣壹仟
    元折算壹日。
    事  實
甲○○與丙○○前為男女朋友，丙○○與乙○○現為男女朋友，甲○○於民
國109年11月4日10時許，在桃園市楊梅區新興街之埔心市場內，
見丙○○與乙○○牽手逛市場買菜，心生不滿，遂自後方推擠丙○○及
乙○○，並基於傷害及公然侮辱之犯意，在上開不特定多數人得共
見共聞之公共場所，掌摑乙○○左臉頰1下，致乙○○之名譽及人格
尊嚴受貶損及受有左臉頰鈍傷之傷害，丙○○見狀即快步向前離開
現場並轉進市場內之巷子，甲○○亦跟隨在後，嗣甲○○因丙○○與乙○○交往之事，與丙○○在巷子內發生口角爭執，甲○○見丙○○欲撥打
電話報警，即基於毀損之犯意，搶走丙○○手上之手機並將之摔在
地上，致手機螢幕破裂不堪使用，足生損害於丙○○，丙○○因遭甲○○持續騷擾，亦基於傷害之犯意，掌摑甲○○之左臉頰1下，致甲○○受有左臉頰瘀腫之傷害。
    理  由
壹、程序方面：
一、供述證據部分：
    按被告以外之人於審判外之言詞或書面陳述，除法律有規定
    者外，不得作為證據。又被告以外之人於審判外之陳述，雖
    不符合同法第159條之1至第159條之4之規定，但經當事人於
    審判程序同意作為證據，法院審酌該言詞陳述或書面陳述作
    成時之情況，認為適當者，亦得為證據；而當事人、代理人
    或辯護人於法院調查時，知有該等不符合同法第159條之1 
    至第159條之4之不得為證據之情形，而未於言詞辯論終結前
    聲明異議者，視為有前項之同意，刑事訴訟法第159條之5定
    有明文。查本判決所引用之被告甲○○及被告丙○○以外之人於
    審判外之陳述，被告2人於本院審理時均表示沒有意見，本
    院審酌上開證據資料製作時之情況，尚無違法不當及證明力
    明顯過低之瑕疵，亦認為以之作為證據應屬適當，依刑事訴
    訟法第159條之5第1項規定，認前揭證據資料有證據能力。
二、非供述證據部分：
    至於卷內所存經本院引用為證據之非供述證據部分，與本件
    待證事實間均具有關連性，且無證據證明係公務員違背法定
    程序所取得，是依刑事訴訟法第158條之4之反面解釋，自有
    證據能力。
貳、實體方面：
一、認定事實之理由及依據：
　　訊據被告甲○○矢口否認有何傷害告訴人乙○○及毀損告訴人即
    被告丙○○（下稱被告丙○○）之手機等犯行，辯稱：我在埔心
    市場無意間撞到被告丙○○，後來跟被告丙○○發生爭執的過程
    中，不小心揮到告訴人乙○○，我不是有意要打她，在本案之
    前我不認識她，我沒有理由要打她，後來被告丙○○把我拉去
    巷子裡，在巷子裡被告丙○○有跟我互相拉扯，他的手機就掉
    在地上，不是我主動摔他的手機等語；被告丙○○矢口否認有
    何傷害告訴人即被告甲○○（下稱被告甲○○）之犯行，辯稱：
    我跟告訴人乙○○在市場買菜，被告甲○○過來打了告訴人乙○○
    耳光，我不願意跟被告甲○○發生爭執，想盡速離開現場，就
    往前走，彎去小的巷子，但我在巷子裡又遭被告甲○○阻擋，
    我在巷子裡沒有打、也沒有推被告甲○○，從頭到尾都沒有碰
    觸到被告甲○○的身體，而且我是左撇子，如果我要打她的話
    怎麼可能打她左臉頰等語。經查：
㈠、被告甲○○基於傷害及公然侮辱之犯意，在上開時、地掌摑告
    訴人乙○○臉頰，致告訴人乙○○之名譽及人格尊嚴受貶損及受
    有左臉頰鈍傷之傷害：
 1、證人即告訴人乙○○於警詢中證稱：我在埔心市場遭被告甲○○
    打了1巴掌，因為我跟被告丙○○正在交往，被告甲○○是被告
    丙○○之前女友，可能是因為感情糾紛所以才打我巴掌，當時
    被告甲○○先推了被告丙○○1下，接著才打我巴掌，後來就看
    到被告甲○○與被告丙○○在吵架、在拉扯，並看到被告甲○○有
    拿東西往下丟，但因為有些距離所以看不到丟什麼等語，於
    偵查中證稱：我當時跟被告丙○○在市場，因為人很多很擠，
    所以被告丙○○就牽著我走，進去後不到三、五分鐘，突然後
    面有股很大力量將我往前推，我不知道發生什麼事情，突然
    被告甲○○打我左臉，並聽到她一直罵，市場的攤販也問她幹
    嘛打我，接著被告甲○○就去追被告丙○○，我只看到他們2人
    一直往裡面走，我看不清楚，只看到女生的手勢向前揮，被
    告丙○○有蹲下去，之後的情形我就不清楚了等語，於審理中
    證稱：我跟被告丙○○是同居關係，當天市場人很多，我拉著
    被告丙○○走，走不到3分鐘，就遭人從後面推擠，我不知道
    發生什麼事情，被告丙○○就拉著我一直走，後來我看到1個
    女生直接給我1巴掌，並一直罵被告丙○○，我當時覺得很丟
    臉，後來看才發現是被告甲○○，旁邊的太太也罵她幹嘛打我
    ，被告丙○○看到被告甲○○這樣就趕快跑，被告甲○○向前追，
    因為市場人真的很多，我只聽到「你給我新臺幣（下同）10
    0萬元」、「你給我錢」，被告丙○○就說「我已經給你100萬
    元了」、「你再糾纏我，我要報警」的聲音，後來我只看到
    被告甲○○有一個丟東西的手勢，被告丙○○蹲下去的動作，之
    前在7月2日時，被告丙○○要載我去游泳池，被告甲○○到我家
    樓下把被告丙○○拉出去，怒氣沖沖，她還衝進車子來打我，
    但當時她還是被告丙○○的女友，而且被告丙○○對我有恩，所
    以我才沒報警等語（見偵卷第41至46頁、第96至97頁、本院
    訴字卷第73至81頁、第92至94頁）。
 2、證人即被告丙○○於警詢中證述：我在埔心市場內有目擊告訴
    人乙○○遭被告甲○○打了1巴掌，我當時想離開現場，但被告
    甲○○一路追著我不讓我離開，於是我拿起手機要報警，當下
    被告甲○○搶走我的手機，並摔在地上等語，偵查中證稱：我
    當天帶著告訴人乙○○在市場買菜，突然有人捶我背後，被告
    甲○○就站在我背後，我趕緊拉著告訴人乙○○往右走，不到5
    公尺被告甲○○就追上，被告甲○○就毆打告訴人乙○○1巴掌，
    並指著我罵，我想要趕快離開現場，看到旁邊一條巷子我就
    躲進去，被告甲○○就追過來，要我再給她100萬元，我告訴
    她若要再糾纏我我就要報警，我只好拿出手機準備報警，她
    就搶走我的手機往地上一摔，我就蹲下去撿手機給被告甲○○
    看螢幕都裂了，被告甲○○要我將手機給她，她會賠償我等語
    ，於審理中證稱：我跟被告甲○○在11、12年前交往，108年7
    月分手，案發當天市場人很多，我牽著告訴人乙○○在市場，
    突然背後遭到很大的撞擊，我回過神來，發現被告甲○○站在
    我前面，我馬上拉著告訴人乙○○跑，但跑了5、6公尺就遭被
    告甲○○追上，被告甲○○就直接給告訴人乙○○1巴掌，並一直
    罵我，我要擺脫被告甲○○，所以就一直往前走，後來躲進去
    一個巷子，被告甲○○也追進來，一進巷子，她就跟我要100
    萬元，一直糾纏不清，並擋著我不讓我走，我就拿起手機準
    備要報警，她就一把搶過去往地上摔，我就將手機撿起來，
    被告甲○○知道告訴人乙○○長什麼樣子，108年7月2日那天，
    被告甲○○強行進入我車內，並打了告訴人乙○○等語（見偵字
    卷第25至33頁、第98至100頁、本院訴字卷第81至92頁）。
 3、依上開證人乙○○之證述，可見其對於遭被告甲○○傷害之部位
    及爭執之過程證述明確，內容前後大致相同，並無明顯歧異
    或違反常情之處，又證人乙○○於109年11月4日前往天成醫院
    就診，經醫院診斷結果受有左臉頰鈍傷之傷害乙節，有天成
    醫院診斷證明書在卷可參（見偵字卷第51頁），與證人乙○○
    上開所述遭被告甲○○傷害之位置相同；另就被告甲○○傷害證
    人乙○○之情節，證人乙○○與證人丙○○2人所述互核相符；而
    依上開證人所述，被告甲○○於本案之前，即有傷害證人乙○○
    之前例，另觀諸被告甲○○提出於108年7月2日與被告丙○○所
    簽立之協議書，內容記載「丙○○與范邨蘭（即乙○○）十年之
    內不能交往，如果丙○○違背約定，愿付甲○○100萬元精神賠
    償」等字（見偵卷第55頁），並於審理中自陳：我跟被告丙○○當初有1份協議，起因是我多次發現被告丙○○出軌，108年
    7月2日那天我發現被告丙○○跟證人乙○○有來往，被告丙○○就
    叫證人乙○○先走，我就跟被告丙○○吵了起來，在市場那天，
    我問他怎麼可以不講信用，那份協議還算不算數，被告丙○○
    就罵我，我們2人又吵起來等語（見本院訴字卷第96至97頁
    ），可知被告甲○○在本案之前即已認識證人乙○○，並因被告
    丙○○與證人乙○○之關係有所微詞，且當天於市場內亦就協議
    書內容與被告丙○○發生爭吵，足見本件被告甲○○顯係因在市
    場內見被告丙○○與證人乙○○牽手買菜，心生不滿，遂萌生傷
    害證人乙○○之犯意，是證人乙○○上開證述，應堪信為真。
 5、按刑法第309條公然侮辱罪，係指對人詈罵、嘲笑、侮蔑，
    其方法並無限制，不問以文字、言詞、態度、舉動，只須以
    公然方式為之，而足使他人在精神上、心理上有感受難堪或
    不快之虞，足以減損特定人之聲譽、人格及社會評價即足。
    至「侮辱」係以使人難堪為目的，直接以言語、文字、圖畫
    或動作，表示不屑、輕蔑或攻擊之意思，足以對於個人在社
    會上所保持之人格及地位，達貶損其評價之程度而言。查被
    告甲○○在一般營業之時間、不特定多數人來往之市場內，徒
    手掌摑證人乙○○臉頰之情，足使在市場內之攤販及民眾目擊
    被告甲○○為上開行為，且依社會一般具有健全通念之人所為
    認知，更使證人乙○○在精神上及心理上感受到難堪，對其在
    社會上之人格及地位，產生貶損之評價，是足以減損證人乙○○之人格及尊嚴甚明。
 6、被告甲○○雖以前詞置辯，惟證人乙○○遭傷害之過程，業據證
    人乙○○及丙○○證述明確如前，且由協議書內容及被告甲○○當
    日持續向被告丙○○追問履行協議書之事，被告甲○○當是知悉
    在市場內與被告丙○○一同買菜之人為證人乙○○，認為被告丙○○毀約，始就協議書內容持續要求被告丙○○給付100萬元，
    是被告辯詞與客觀事實不符，尚難採信為對其有利之認定。
㈡、被告甲○○基於毀損之犯意，徒手丟擲被告丙○○之手機，致螢
    幕破裂不堪使用，足生損害於被告丙○○：
 1、證人丙○○對於其所使用之手機遭被告甲○○損害乙情，迭據其
    於警詢、偵查及審理中證述明確，核與證人乙○○上開證述內
    容相符，復有手機遭毀損之照片2張足以佐證（見偵卷第113
    至115頁），而被告甲○○對於證人丙○○之手機因摔落在地因
    而損壞之客觀事實亦不否認，足認該手機確係因被告甲○○與
    證人丙○○2人於市場巷子內因發生爭執而摔壞。
 2、被告甲○○在進入巷子前已因證人丙○○與證人乙○○牽手逛市場
    之事憤怒不已，進而掌摑證人乙○○，進入巷子後仍持續就此
    事與證人丙○○發生爭執等情，業如前述，依證人乙○○證述其
    在現場有聽聞被告丙○○欲報警之事，而衡酌證人丙○○對於被
    告甲○○一連串行為感到困擾而欲拿手機撥打電話報警，尚合
    常理，再依前情，被告甲○○除掌摑證人乙○○外，亦與被告丙○○爭吵中，當時情緒應相當激動，確有可能對於證人丙○○拿
    電話欲報警之事感到生氣而將證人丙○○之手機搶走丟擲在地
    上；另觀諸毀損照片，手機螢幕左上方缺角，並有大片裂痕
    ，倘非人為蓄意由高處大力往地上丟擲，應不致產生如此嚴
    重破損，是證人丙○○證述手機係遭被告甲○○故意丟擲致毀損
    等情，應堪採信。
 3、被告甲○○雖以前詞置辯，惟其於審理中先稱：被告丙○○的手
    機在推擠過程中掉的，因為太混亂了，所以我忘記怎麼掉的
    等語，後又稱：被告丙○○當時推我、打我的時候，手機掉了
    等語，前後所述已有不一，又於審理中另稱：被告丙○○跟我
    說手機摔壞了，我就說那我賠給他，因為之前跟被告丙○○相
    處的過程中，很多時候都是我出錢的，他錢不夠用等語，然
    由被告甲○○自陳被告丙○○前已給付100萬元等情（見本院訴
    字卷101至102頁），應可認被告丙○○有足夠之經濟能力，且
    衡諸常情，被告甲○○與被告丙○○當下已爭吵不已，倘手機確
    實非被告甲○○刻意毀損，被告甲○○何需向被告丙○○承諾就手
    機損壞乙事進行賠償，該說詞與一般常情有所違背，是難以
    採信為真。
㈢、被告丙○○基於傷害之犯意，徒手掌摑被告甲○○臉頰，致被告
    甲○○受有左臉頰瘀腫之傷害：
 1、就被告丙○○是否有掌摑被告甲○○左臉頰乙情，被告丙○○及甲○○2人各執一詞，惟審酌證人即被告甲○○於警詢、偵查及審
    理中皆證稱：我在埔心市場跟被告丙○○發生爭執，我質問他
    關於協議的內容是否還算數，他就跟我吵起來，並推我的手
    及打我左臉頰等語，對於其與被告丙○○當日發生爭執之原因
    及遭傷害之部位、過程，前後證述內容一致，而證人甲○○於
    案發後當日12時19分許，即前往天成醫院就診，經醫院診斷
    受有左臉頰瘀腫之傷害乙情，有天成醫院診斷證明書、天成
    醫院111年1月21日天成秘字第1110121005號函附病歷各1份
    可茲為證（見偵卷第53頁、本院訴字卷第43至55頁），核與
    證人甲○○所述遭被告丙○○傷害之部位吻合，且就診時間距離
    案發時間，僅隔2個小時，時間尚屬密接；而被告丙○○於審
    理中亦自陳：我跟甲○○當時簽的協議書內容不是真的，我沒
    有欠她錢，但我還是有給付100萬元給她，當作保有我的名
    譽，但在巷子裡她還是要再跟我要100萬元，我跟她說已經
    沒有錢了不能再給她了，但她還是繼續要錢，還阻擋我離開
    等語（本院訴字卷第90至91頁、第113頁），衡酌被告丙○○
    前已給付100萬元仍遭被告甲○○持續要求再給付100萬元、嗣
    在埔心市場內又因現任女友即乙○○遭被告甲○○掌摑臉頰、在
    市場巷子內遭阻擋不得離去及手機遭丟擲毀損等情事，情緒
    應是相當不滿，在被告甲○○上開一連串之行為後，被告丙○○
    在盛怒及不堪其擾之情況下，出手掌摑被告甲○○，其客觀行
    為符合斯時主觀心態。
 2、被告丙○○雖以前詞辯稱，惟慣用手僅係行為人於日常生活中
    較為常用且操作較為順暢之手，非謂不會有使用另一隻輔助
    手之機會，被告甲○○受傷臉頰部位與被告丙○○使用何隻慣用
    手並無必然關係，難僅以此即認被告甲○○之傷勢非被告丙○○
    所造成。　
㈣、綜上所述，本件被告甲○○、丙○○前述犯行，均事證明確，堪
    可認定，應予以依法論科。　　
二、論罪科刑：
㈠、核被告甲○○所為，係犯刑法第277條第1項傷害罪、同法第309
    條第2項以強暴犯公然侮辱罪及第354條毀損器物罪；核被告
    丙○○所為，係犯刑法第277條第1項傷害罪。
㈡、被告甲○○以一行為觸犯上開傷害罪及以強暴犯公然侮辱罪，
    為想像競合犯，應依刑法第55條規定，從一重之傷害罪處斷
    ；又其所犯傷害罪與毀損器物罪間，犯意各別，行為互殊，
    應以數罪併罰。
㈢、爰以行為人之責任為基礎，審酌被告甲○○與被告丙○○2人僅因
    情感糾紛而心生愿對，不思以理性和平之方式解決，被告甲○○竟在公開場所對告訴人乙○○施以暴力及毀損被告丙○○之手
    機，被告丙○○亦掌摑被告甲○○，所為皆應予非難，又考量被
    告2人犯後皆否認犯行，態度非佳，被告甲○○與告訴人乙○○
    亦未達成和解，另衡酌被告甲○○於警詢中自陳專科畢業之教
    育程度，家庭經濟狀況勉持，被告丙○○於警詢中自陳大學畢
    業之教育程度，家庭經濟狀況小康，暨被告2人各自之犯罪
    動機、目的、手段等一切情狀，量處如主文所示之刑，並均
    諭知易科罰金之折算標準，就被告甲○○之部分並定其應執行
    刑，併就該執行刑，諭知易科罰金之折算標準。
三、不另為無罪之諭知部分：
　　公訴意旨認被告丙○○基於傷害之犯意，徒手推告訴人甲○○之
    胸口，致告訴人甲○○受有胸痛之傷害。因認被告丙○○涉犯刑
    法第277條第1項傷害罪等語。惟查，告訴人甲○○遭被告丙○○
    於市場巷子內推胸等情，固經其於警詢、偵查及審理中指訴
    歷歷，然觀卷內診斷證明書僅記載胸痛，並無其他於外觀上
    可見之傷勢，且依天成醫院函覆病歷資料所附告訴人甲○○之
    受傷照片，亦僅有拍攝左臉頰之部位，無證據證明告訴人甲○○之胸部受有何客觀之傷害，是公訴意旨所指告訴人甲○○受
    有胸痛傷害之部分，應僅係告訴人甲○○主觀感知所為之描述
    ，與傷害罪係以造成被害人有發生具體傷害之構成要件有間
    ，尚不得僅憑告訴人甲○○胸部疼痛，遽認其受有何傷害，此
    部分本應為被告丙○○無罪之諭知，惟與前開經認定為有罪之
    犯行部分，核屬實質上一罪關係，爰不另為無罪之諭知，附
    此敘明。
據上論斷，應依刑事訴訟法第299條第1項前段，判決如主文。
本案經檢察官賴心怡提起公訴，檢察官劉倍到庭執行職務。　　
中　　華　　民　　國　　111 　年　　5 　　月　　6 　　日
              刑事第八庭  審判長法　官　許雅婷

                                法  官  徐雍甯

                                法  官  郭書綺
以上正本證明與原本無異。
如不服本判決應於收受判決後20日內向本院提出上訴書狀，並應
敘述具體理由。其未敘述上訴理由者，應於上訴期間屆滿後20日
內向本院補提理由書(均須按他造當事人之人數附繕本)「切勿逕
送上級法院」。 
　　　　　　　  　　　　　　　　書記官　蔡忠晏
中　　華　　民　　國　　111 　年　　5 　　月　　9 　　日
附錄本案論罪法條：
中華民國刑法第277條
傷害人之身體或健康者，處五年以下有期徒刑、拘役或五十萬元
以下罰金。
犯前項之罪，因而致人於死者，處無期徒刑或七年以上有期徒刑
；致重傷者，處三年以上十年以下有期徒刑。

中華民國刑法第309條
公然侮辱人者，處拘役或九千元以下罰金。
以強暴犯前項之罪者，處一年以下有期徒刑、拘役或一萬五千元
以下罰金。

中華民國刑法第354條
毀棄、損壞前二條以外之他人之物或致令不堪用，足以生損害於
公眾或他人者，處二年以下有期徒刑、拘役或一萬五千元以下罰
金。